---
title: "Documentación de CSV"

author: "Melissa Castañon"

date: "`r Sys.Date()`"

output:

  html_document:
    toc: true
    toc_depth: 3
    toc_float:
      collapsed: false
      smooth_scroll: true
    number_sections: true
    theme: darkly
    highlight: tango
    df_print: paged
    code_folding: show
---

```{r setup, include=FALSE}
knitr::opts_chunk$set(echo = TRUE)
datos <- read.csv("C:\\Users\\melis\\Desktop\\Instituto Tecnologico de Pachuca\\8. SEMESTRE\\6. Analitica de Datos Aplicada a los Negocios\\Tema 4\\Lenguaje R\\calificaciones_alumnos.csv")
```

## Estructura del documento CSV  {.tabset .tabset-fade .tabset-pills}

A continuacion se muestra el contenido y las operaciones que se van a realizar en el documento CSV por medio de R.

### Nombre del documento CSV

>Calificaciones_alumnos.csv

### Resumen del documento CSV
```{r echo=FALSE}
summary(datos)
```

### Contenido del documento CSV

```{r}
datos
```

### Campos del archivo CSV

```{r echo=FALSE}
colnames(datos)
```

#### Números de registros.

```{r echo=FALSE}
nrow(datos)
```

## Gráfica de calificaciones
A continuación se muestran las calificaciones por alumno.

```{r echo=FALSE}

library(tidyr)
library("ggplot2")

datos_long <- datos %>%
  pivot_longer(cols = starts_with("Mat_"), names_to = "Materia", values_to = "Calificacion")

datos_long$NombreCompleto <- factor(datos_long$NombreCompleto, levels = unique(datos$NombreCompleto))

ggplot(datos_long, aes(x = NombreCompleto, y = Calificacion, fill = Materia)) +
  geom_bar(stat = "identity", position = position_dodge(width = 0.8)) +
  labs(x = "Alumno", y = "Calificación", title = "Calificaciones por Materia para Cada Estudiante") +
  theme_minimal() +
  scale_fill_brewer(palette = "Set2") +
  theme(axis.text.x = element_text(angle = 45, hjust = 1))

```


